【裁判字號】    98,易,203
【裁判日期】    980714
【裁判案由】    竊盜等
【裁判全文】
臺灣宜蘭地方法院刑事判決               98年度易字第203號
公  訴  人  臺灣宜蘭地方法院檢察署檢察官
被      告  甲○○
                    （現另案於臺灣宜蘭監獄執行中）
            乙○○
上列被告等因竊盜等案件，經檢察官提起公訴（98年度偵字第54
5、1066號），經本院裁定以簡式審判程序審理，判決如下：
    主  文
甲○○、乙○○共同犯踰越門扇竊盜罪，均累犯，各處有期徒刑
柒月。
    事實及理由
一、構成犯罪事實：
    甲○○於民國94年間分別因毒品危害防制條例、竊盜案件，
    先後經本院以94年度訴字第337號、94年度易字第426號判處
    有期徒刑8月、3月確定；復於95年間因詐欺案件，經本院以
    95年度宜簡字第292號判處有期徒刑3月確定，嗣上開有期徒
    刑8月、3月、3月經本院裁定應執行有期徒刑1年，於96年3
    月4日執行完畢。而乙○○於96年間因毒品危害防制條例案
    件，經本院以96年度訴字第344號判處有期徒刑1年，減為有
    期徒刑6月確定，並於97年6月30日執行完畢。詎其等仍不知
    悔改，竟共同基於意圖為自己不法所有、無故侵入他人建築
    物之犯意聯絡，於97年11月20日凌晨，央請不知情之黃正雄
    （業經檢察官為不起訴處分確定）駕駛車牌號碼JU-5678號
    自用小客車搭載甲○○、乙○○至宜蘭縣頭城鎮○○路○段4
    03號丙○○所開設之雜貨店附近後，甲○○、乙○○即於同
    日凌晨3時30分許徒步前往上開雜貨店，先由甲○○徒手將
    該處之鐵門推開，甲○○、乙○○共同踰越該門扇，而無故
    侵入該雜貨店，徒手竊取香菸20條、電視機1台得手。甲○○乃持所竊得之香菸20條返回黃正雄所駕駛之自用小客車，
    乙○○亦隨後搬運所竊得之電視機1台欲委由黃正雄載運，
    惟黃正雄查悉有異，便當場拒絕，且因乙○○搬運電視之行
    徑亦遭陳光煙所目睹，乙○○便將該台電視機放置於路旁，
    隨即與甲○○搭乘黃正雄所駕駛之自用小客車離去。
二、認定犯罪事實所憑之證據及理由：
  (一)被告甲○○、乙○○於偵查、本院審理中之自白。
  (二)證人黃正雄於偵查中之證詞。
  (三)證人丙○○於偵查中之證詞。
  (四)證人陳光煙於偵查中之證詞。
  (五)照片6張。
  (六)上開(二)至(五)證據，足以佐證被告甲○○、乙○○首開自白與
    事實相符。
三、論罪科刑之理由：
  (一)被告甲○○、乙○○所為，係犯刑法第306條第1項無故侵入
    他人建築物罪、刑法第321條第1項第2款踰越門扇竊盜罪。
  (二)被告甲○○、乙○○間，就上開犯行，具有犯意聯絡及行為
    分擔，為共同正犯。
  (三)被告甲○○、乙○○侵入丙○○所開設雜貨店之目的在於竊
    取財物，其等在侵入他人建築物行為繼續進行中，同時在該
    建築物內實施竊盜行為，而觸犯刑法第321條第1項第2款之
    踰越門扇竊盜罪，係一行為觸犯數罪名，為想像競合犯，應
    依刑法第55條之規定從一重之踰越門扇竊盜罪處斷。公訴意
    旨認被告2人所犯上開兩罪間，犯意各別，行為互殊，應予
    分論併罰，容有誤會，併此敘明。
  (四)被告甲○○於94年間分別因毒品危害防制條例、竊盜案件，
    先後經本院以94年度訴字第337號、94年度易字第426號判處
    有期徒刑8月、3月確定；復於95年間因詐欺案件，經本院以
    95年度宜簡字第292號判處有期徒刑3月確定，嗣上開有期徒
    刑8月、3月、3月經本院裁定應執行有期徒刑1年，於96年3
    月4日執行完畢。而被告乙○○於96年間因毒品危害防制條
    例案件，經本院以96年度訴字第344號判處有期徒刑1年，減
    為有期徒刑6月確定，並於97年6月30日執行完畢，此有臺灣
    高等法院被告前案紀錄表2份在卷足憑，被告2人分別於5年
    以內故意再犯本件有期徒刑以上之罪，均為累犯，應各依刑
    法第47條第1項規定，加重其刑。
  (五)審酌被告甲○○有麻醉藥品管理條例、藥事法、竊盜、毒品
    危害防制條例、詐欺之犯罪前科；被告乙○○則有毒品危害
    防制條例、竊盜、槍砲彈藥刀械管制條例之犯罪前科，有臺
    灣高等法院被告前案紀錄表2份在卷可參，素行不佳，且被
    告2人不知勤勉向上，學得一技之長，憑己力賺取生活所需
    ，反圖不勞而獲，竊取告訴人丙○○之財物，影響社會安寧
    及秩序，及考量被告2人於犯罪後坦承犯行，態度良好，且
    當庭向告訴人丙○○道歉，並與告訴人丙○○達成民事和解
    ，惟尚未履行和解內容等一切情狀，量處如主文所示之刑。
四、適用之法律：
  (一)程序法方面：刑事訴訟法第273條之1第1項、第299條第1項
    前段、第310條之2。
  (二)實體法方面：刑法第28條、第306條第1項、第321條第1項
    第2款、第55條、第47條第1項，刑法施行法第1條之1第1項
    、第2項前段。
本案經檢察官黃正綱到庭執行職務。
中    華    民    國    98    年    7     月    14    日
                  刑事第三庭法  官  蘇錦秀
以上正本證明與原本無異。
如不服本判決應於收受本判決後10日內向本院提出上訴書狀，並
應敘述具體理由。若未敘述理由者，應於上訴期間屆滿後20日內
向本院補提理由書狀（均須按他造當事人之人數附繕本）。
                            書記官  劉晨輝
中    華    民    國    98    年    7     月    15    日
【附錄本案論罪科刑法條】
刑法第306條：
無故侵入他人住宅、建築物或附連圍繞之土地或船艦者，處1年
以下有期徒刑、拘役或3百元以下罰金。
無故隱匿其內，或受退去之要求而仍留滯者，亦同。
刑法第321條：
犯竊盜罪而有下列情形之一者，處6月以上、5年以下有期徒刑：
一、於夜間侵入住宅或有人居住之建築物、船艦或隱匿其內而犯
    之者。
二、毀越門扇、牆垣或其他安全設備而犯之者。
三、攜帶兇器而犯之者。
四、結夥三人以上而犯之者。
五、乘火災、水災或其他災害之際而犯之者。
六、在車站或埠頭而犯之者。
前項之未遂犯罰之。


司法院資訊處製作；財團法人民間司法改革基金會備份。
